臺灣臺北地方法院民事裁定
111年度抗字第450號
抗  告  人  鵬宇營造有限公司

法定代理人  張叡智  
相  對  人  利德工程股份有限公司

法定代理人  王薇薇  


上列當事人間聲請本票裁定事件，抗告人對於民國111年8月24日
本院111年度司票字第11773號民事裁定提起抗告，本院裁定如下
：
    主  文
抗告駁回。
抗告程序費用新臺幣壹仟元由抗告人負擔。
    理  由
一、按執票人依票據法第123 條規定，聲請法院裁定許可對發票
    人強制執行，係屬非訟事件，此項聲請之裁定，及抗告法院
    之裁定，僅依非訟事件程序，就本票形式上之要件是否具備
    予以審查為已足，並無確定實體上法律關係存否之效力，如
    發票人就票據債務之存否有爭執時，應由發票人提起確認之
    訴，以資解決（最高法院57年台抗字第76號、56年台抗字第
    714號裁判意旨參照）。又法院於非訟事件不得為實體上之
    審查，故發票人縱有實體上之爭執，應另行提起確認之訴，
    法院仍應為准許本票強制執行之裁定（臺灣高等法院暨所屬
    法院83年度法律座談會民事類第48號研討結果參照）。另本
    票如已載明免除作成拒絕證書，執票人聲請裁定准予強制執
    行，自毋庸提出已為付款提示之證據。發票人如主張執票人
    未為提示，依票據法第124條準用同法第95條但書規定，即
    應由發票人負舉證之責（最高法院84年度台抗字第22號裁定
    意旨參照）。
二、相對人於原審聲請意旨略以：相對人執有抗告人與第三人黄
    逢祥（未抗告）於民國110年4月1日共同簽發之本票1紙（下
    稱系爭本票），內載付款地在臺北市，金額新臺幣（下同）
    7,398萬5,100元，利息未約定，免除作成拒絕證書，到期日
    未載，詎於111年5月6日經提示未獲付款，為此提出系爭本
    票，聲請裁定就上開金額及依法定年息6％計算之利息准許強
    制執行等語。
三、抗告意旨略以：相對人未向抗告人就系爭本票為付款之提示
    ，相對人稱經提示後未獲付款云云，乃與事實不符，相對人
    究於 「何時」、「何地」、「以何方式」、「向何人」為
    提示等情，皆屬不明，自應逐一舉證以實其說，而非空言主
    張，原裁定未憑證據，僅泛以相對人自稱有經提示，即率認
    其聲請與票據法第123條規定相符，應有違誤，為此，爰依
    法提起抗告，請求廢棄原裁定等語。
四、經查，相對人主張之事實，業據其提出與所述相符之系爭本
    票為據，而原審就系爭本票為形式上之審查，認其已具備本
    票各項記載事項，合於票據法第120條規定，屬有效之本票
    ，乃依同法第123條裁定准許為強制執行，並無不合。至抗
    告人辯稱相對人未提示系爭本票乙節，因系爭本票既已載明
    免除作成拒絕證書，且相對人於原審亦敘明於111年5月6日
    為付款提示等情（見原審卷第9頁），即表明已遵期提示，
    依據前開說明，相對人聲請法院裁定就系爭本票准予強制執
    行時，即無須提出已為付款提示之證據，而應由抗告人就其
    主張相對人未為提示負舉證之責，惟抗告人並未舉證以實其
    說，自難採信。從而，原審依審核結果，裁定准予強制執行
    ，並無不當。抗告意旨指摘原裁定不當，求予廢棄，為無理
    由，應予駁回。
五、據上論結，本件抗告為無理由，依非訟事件法第21條第2 項
    、第24條第1 項、第46條，民事訴訟法第495條之1第1 項、
    第449條第1項、第95條、第78條，裁定如主文。　　
中　　華　　民　　國　　111 　年　　10　　月　　24　　日
                  民事第四庭  審判長法  官  溫祖明
                                    法  官  洪文慧
　　　　　　　　　　　　　　　　　　法  官  陳靜茹
以上正本係照原本作成。　　　　　　　　　　　　　　　　　
本裁定僅得以適用法規顯有錯誤為理由提起再抗告。如提起再抗
告，應於裁定送達後10日內委任律師為代理人向本院提出再抗告
狀，並繳納再抗告費新臺幣1,000元。
中　　華　　民　　國　　111 　年　　10　　月　　24　　日
                                    書記官  蔡汶芯